臺灣臺北地方法院刑事判決　　　　　　　　　　　　　九十三年度易字第二八六號
　　公　訴　人　臺灣臺北地方法院檢察署檢察官
　　被　　　告　戊○○
右列被告因傷害案件，經檢察官聲請簡易判決處刑（九十二年度偵字第二一○九五號
），經本院認不宜以簡易程序處刑，改依通常程序審理，判決如左：
    主  文
戊○○無罪。
    理  由
一、本件公訴意旨略以：被告戊○○與告訴人丙○○分別係新世界夜總會之負責人、
    股東，雙方原係男女朋友關係，被告戊○○於民國九十二年六月二十一日下午三
    時許，在臺北市大安區○○○路○段一九七號十二樓新世界夜總會內，與告訴人
    丙○○因細故發生爭執，竟基於傷害之犯意，對告訴人丙○○拳打腳踢，致告訴
    人丙○○受有左上肢瘀傷、右臀部瘀傷、左、右下肢瘀傷及左膝瘀傷等傷害，經
    告訴人丙○○提起告訴，因認被告戊○○涉犯刑法第二百七十七條第一項傷害罪
    嫌。
二、按犯罪事實應依證據認定之，無證據不得推定其犯罪事實，又不能證明被告犯罪
    者，應諭知無罪之判決，刑事訴訟法第一百五十四條、第三百零一條第一項分別
    定有明文。又告訴人之告訴，係以使被告受刑事訴追為目的，是其陳述是否與事
    實相符，仍應調查其他證據以資審認，而認定犯罪事實所憑之證據，雖不以直接
    證據為限，間接證據亦包括在內，然而無論直接證據或間接證據，其為訴訟上之
    證明，須於通常一般之人均不致有所懷疑，而得確信其為真實之程度者，始得據
    為有罪之認定，倘其證明尚未達到此一程度，而有合理之懷疑存在，無從使事實
    審法院得有罪之確信時，即應由法院為諭知被告無罪之判決，最高法院五十二年
    臺上字第一三○○號、七十六年臺上字第四九八六號判例可資參照。次按偵查程
    序以發現真實之犯罪人為目的，但審判程序，法院只須判斷已被起訴之被告是否
    為真實之犯罪行為人，若經為必要之調查，其所獲得之證據資料，仍不足為該被
    告有罪之論證時，即應為無罪之諭知，至該項犯罪事實，究係被告以外何人所為
    ，則無查明之義務，最高法院七十三年臺上字第三八九二號判例亦著有明文。
三、公訴人認被告戊○○涉犯傷害罪嫌，主要係以被告對其於右揭時、地與告訴人發
    生拉扯一節固不否認，且被告傷害之犯行業據告訴人丙○○指訴綦詳，且經證人
    丁○○、乙○○、甲○○、劉純靜證述在卷，並有臺北市立仁愛醫院驗傷診斷書
    一紙及照片六張附卷可稽，又參諸告訴人所受傷勢分佈上、下肢體等多處，顯非
    單純跌倒所致，自以告訴人指訴係遭被告拳打腳踢所致一節較為可採，且被告於
    警局初詢時亦坦承拉扯間雙方均受有小挫傷等情，為主要之論據。
四、訊據被告固坦承在右揭時地與告訴人發生爭執之情節，惟堅決否認有何傷害告訴
    人之犯行，辯稱伊並未毆打告訴人，而是告訴人毆打伊，且告訴人驗傷單上之傷
    勢應是造假的，不是伊造成的等語。經查：
（一）本件被告戊○○與告訴人丙○○在前開時地發生衝突之過程，分別經在場證人
      證實：
      １‧新世界夜總會服務生丁○○於偵查中證述「‧‧‧當時我在吧臺，我聽到
      許（丁賜）、林（錦盆）二人在大小聲，我聽到許向林要電視遙控器，林把遙
      控器藏起來不給他，然後林用小板凳要打許，許躲過，然後林第二次再打，許
      抓住椅子，當時『阿凱』（指服務生乙○○）向林說『別打了』，『阿凱』就
      向前抓住椅子，林重心不穩就向後跌倒，好像有撞到桌子，許沒有對林怎樣」
      等語（見臺灣臺北地方法院檢察署九十二年度偵字第二一○九五號偵查卷宗第
      五十頁）、於本院審理時並證述「當時我在吧台上班，我看到他們吵過一次，
      日期我不確定是六月二十一日還是六月二十四日，當天大概是下午，當時我在
      吧台內，他們兩人在靠近吧台旁邊小桌子附近的電話，被告找丙○○要電視遙
      控器，因為丙○○把遙控器藏起來，當時我面向舞池，他們在我的右手邊，被
      告向丙○○要遙控器，丙○○不肯給被告，她正在和客人說話，覺得很沒有面
      子，就憤而拿圓板凳砸被告的頭，被告用手架開椅子，丙○○又繼續拿椅子砸
      ，被告就抓住椅子腳，另外一個現場的阿凱就趕來把椅子用手拿著，被告看到
      阿凱抓住椅子就把手拿開了，跑到一邊去了，本來我想擋住他們，但是因為吧
      台太高，我沒有辦法出來，而且我正在忙我的工作」等語（見本院九十三年四
      月十三日審判筆錄第四、五頁）。
      ２‧新世界夜總會服務生乙○○於偵查中證述「當時我看到丙○○拿小椅子打
      戊○○身上打二下，我就過去抓住小椅子，丙○○用腳踢戊○○，他們在吧臺
      前面打架，當場除了我外吧臺內還有一個服務生丁○○，她拿椅子打戊○○時
      許並沒有還手，許雙手抓住小椅子不讓丙○○繼續打」等語（見前開偵查卷宗
      第四十頁）、於本院審理時並證述「我那時是看到被告與告訴人要遙控器，告
      訴人把遙控器拿走藏起來不交出來，被告就跑過去請告訴人把電視的遙控器交
      出來，我看到他們二人在吧台前靠近右手邊爭執，當時我站在旁邊幫客人服務
      端水，看到被告向告訴人要遙控器，要了二、三次，告訴人不是很高興就拿小
      板凳向被告打過去，第一次沒有打到，告訴人又打了第二次，被告用手把椅子
      抓住，告訴人看到椅子被抓住，就用腳踢被告的下體，我就過去抓住椅子，勸
      告訴人不要再打了，被告看到我抓住椅子後就走掉離開到旁邊去了，我就勸告
      訴人不要再鬧事了」、「因為我在現場，當時是告訴人拿椅子打被告，不是被
      告拿椅子打告訴人，告訴人打第一次沒有打到，被告閃過去，第二次打的時候
      被告把椅子抓住，告訴人就踢被告下體，我才趕過去把椅子抓住，被告雖然被
      踢到下體，但是被告並沒有還手」等語（見本院前開審判筆錄第七、八頁）。
      ３‧新世界夜總會櫃檯會計甲○○於偵查中證述「當時我在收票，我遠遠看到
      林拿椅子（圓板凳）打許，第一次沒打到，第二次被許抓住椅子，丙○○用腳
      踢許之下體，當時乙○○就過去搶椅子，拉扯之際丙○○跌倒在地」等語（見
      前開偵查卷宗第四五頁）、於本院審理時並證述「我是有看到他們兩人爭執，
      但是確切日期是哪一天我不記得了。我看到他們在吧台的對面爭執，他們為何
      發生爭執我不知道，但是我有看到告訴人拿板凳打被告，第一次被告被打到手
      臂，告訴人又打了第二次，被告就把椅子接住，告訴人就用腳踢被告的下體，
      有踢到，乙○○就趕過去把椅子抓住，被告的手就放下來走到旁邊，乙○○與
      告訴人爭奪椅子時，告訴人不小心就跌倒了，告訴人要走時在櫃檯有說要是給
      被告難看才當著場內的人打被告，然後笑一笑就走了」等語（見本院前開審判
      筆錄第十頁）。
      ４‧是從前開在場證人互核一致之證述，可認在前開時地確係告訴人先用小板
      凳出手毆打被告，並無被告出手毆打告訴人之事實，則告訴人指訴在前開時地
      其遭被告出手毆打之情節，不足以直接作為被告不利之認定。
（二）關於告訴人指訴如何遭被告毆打之情節，告訴人於警詢時指稱「我分別是在九
      十二年六月二十一日十五時及同年六月二十四日十五時許，在臺北市大安區○○○路○段一九七號十二樓新世界夜總會之櫃檯內，遭戊○○持椅子及徒手毆
      打」（見前開偵查卷宗第四頁）、「‧‧‧直到二十一日十五時許，那時我在
      舞廳內舞池旁座位上，戊○○看到我就拿椅子丟我然後出手打我」（見前開偵
      查卷宗第二十頁背面、第二一頁正面）等語，於偵查中則指稱「（問？被告用
      什麼打你）拳打腳踢」（見前開偵查卷宗第三九頁）、「（問？戊○○使用何
      物打你何處）用手打及腳踢，手及大腿、腳」（見前開偵查卷宗第五四頁）等
      語，於本院審理時更指訴「我沒有和他（指被告）發生爭執，都是他對我腳拳
      相向，我進去會跟熟客聊天，他看到我與別的男客人聊天就直接打我，白鐵製
      的小茶壺拿起來就摔在我身上，或是拉我、踹我」等語（見本院前開審判筆錄
      第十四頁），可認告訴人指訴其遭被告持何器物以及如何毆打之情節，前後顯
      然不一致，指訴明顯有瑕疵。
（三）至於告訴人提出之臺北市立仁愛醫院驗傷診斷書，固載明告訴人受有左上肢瘀
      傷、右臀部瘀傷、左、右下肢瘀傷及左膝瘀傷等傷害，惟該驗傷診斷書檢驗日
      期為九十二年六月二十三日下午四時二十分，與告訴人所指訴其遭被告毆傷之
      日期九十二年六月二十一日下午三時許之時間不一致，告訴人針對驗傷日期與
      遭被告毆傷之日期不一致的部分，先於偵查中解釋「（問？九十二年六月二十
      一日下午三點被打為何遲至六月二十三日才去驗傷）我回想愈想愈氣，才去驗
      傷」等語（見前開偵查卷宗第三五頁背面），卻於本院審理時證稱「我是被打
      當天下午就去驗傷了，我是一個人去驗傷的」、「‧‧‧打完後我心情很壞，
      我就走出去，出去就去驗傷了」等語（見本院前開審判筆錄第十五、十六頁）
      ，顯然告訴人對於究竟是遭被告毆打當天即去醫院驗傷亦或隔二天才去醫院驗
      傷，亦即告訴人在驗傷診斷書上所記載之傷勢是否為與被告發生衝突當天造成
      的，前後供述顯然不一致。再參諸在場目擊證人丁○○、乙○○、甲○○於本
      院審理時均證述在前開時地並未見到被告有毆打告訴人及告訴人有受傷之情節
      （均見本院前開審判筆錄），則該紙驗傷診斷書所載之傷勢尚難直接認定為被
      告所造成。又告訴人並提出其四肢之受傷相片六幀以供佐證，而告訴人更自承
      該六紙相片係被告於九十二年六月二十四日遭被告毆傷後由其女兒所拍攝等語
      ，除與告訴人指訴其於九十二年六月二十一日遭被告毆打之時間不相符合外，
      又被告原先於警詢時所指訴之九十二年六月二十四日再遭被告毆打之情節，業
      經檢察官於本件聲請簡易判決處刑書中認定不另構成傷害之犯行，則告訴人所
      提出之受傷相片六幀，亦不足為本件被告毆打告訴人之證據。
五、綜上所述，告訴人指訴其遭被告持何器物毆打及如何毆打之情節，前後有明顯的
    瑕疵，且由在場目擊證人之證述，均不能證明被告有在前開時地毆打告訴人之事
    實，再告訴人所提出之驗傷診斷書及受傷相片，亦不足證明為被告所造成，是告
    訴人指訴其受被告毆打成傷，確有合理之懷疑存在，無從使本院得有罪之確信，
    被告傷害之犯罪嫌疑顯有不足。此外，復查無其他積極證據，足資證明被告涉有
    傷害之犯行，揆諸前揭規定及判例意旨，本件既不能證明被告犯罪，自應諭知無
    罪之判決。
據上論斷，應依刑事訴訟法第四百五十二條、第三百零一條第一項，判決如主文。
本案經檢察官林宗志到庭執行職務。
中　　　華　　　民　　　國　　九十三　　年　　　四　　　月　　 廿二 　　日
                                      臺灣臺北地方法院刑事第十五庭
                                      審判長法  官 周祖民
                                            法  官 薛中興
                                            法  官 范智達
右正本證明與原本無異。
如不服本判決，應於判決送達後十日內，向本院提出上訴狀。
                                            書記官 田華仁
中　　　華　　　民　　　國　　九十三　　年　　　四　　　月　　  廿二　　日
